

05-07-1997 (Arezzo) CONTATTI

© 3348216965

luca.ditria@hotmail.it

#### **PROFILO**

Specializzazione in Digital Marketing ed esperienza nel campo della pubblicità online.

Competenze avanzate in campagne Adv.

Forte predisposizione per i lavori in team.

Passione per l'innovazione e l'IA, con una costante ricerca di nuove sfide nel mondo digitale.

#### COMPETENZE TECNICHE

- Meta, Google Ads, LinkedIn
- Wordpress, Shopify
- Canva, Microsoft Office
- SEO
- Mailchimp
- Copywriting
- Photoshop, Illustrator

### **COMPETENZE LINGUISTICHE**

Inglese - Avanzato (FIRST) Francese - Intermedio (DELF)

#### **CITTADINANZA**

Italiana Inglese

# Luca D'Itria

## JUNIOR ADVERTISING SPECIALIST

#### **FORMAZIONE**

Master Digital Marketing 2020-2021 Laurea in Scienze della Comunicazione 2016-2019, Università di Perugia

Istituto Tecnico Commerciale Laparelli Cortona

#### Certificazioni

- SEO Bootcamp Pro Web Consulting 2023
- Attestato Regione Toscana "Sviluppo dell'applicazione di e-business e definizione del piano di marketing 2024"

### **ESPERIENZE LAVORATIVE**

### **ALEBÌ SRL - IMPIEGATO COMMERCIALE**

Luglio 2023 - Gennaio 2024, Arezzo

- Gestione rapporti clienti
- Attività di contabilità generale
- Gestione inventario digitale

#### CONTESSA DI CAPRI - E-COMMERCE SPECIALIST

Settembre 2022 - Dicembre 2022, New York (US)

- Gestione diretta della comunicazione con clienti
- Attività commerciale
- Gestione sito web mediante CMS Shopify
- Creazione e monitoraggio di campagne Adv mediante Meta e Google Ads

# QUANTICO DIGITAL AGENCY - JUNIOR ADV SPECIALIST

Ottobre 2021 - Giugno 2022, Arezzo

- Realizzazione campagne Adv e monitoraggio strategie commerciali di diversi ambiti
- Attività di marketing digitale, mediante utilizzo di Meta Ads e Google Ads

# ASSOCIAZIONE CENTRO STUDI BIBLIOS - SOCIAL MEDIA INTERN

Marzo 2021 - Giugno 2021, Arezzo

- Redazione piano editoriale
- Creazione di contenuti grafici e pubblicazione su piattaforme social